---
title: "KNN"
author: "221810376_Kiran Aldi P. Hasibuan"
date: "11/6/2020"
output: html_document
---

### Load Library
Dua library yang dibutuhkan, yaitu **class dan caret**. Jika belum terinstall, silahkan install terlebih dahulu dengan perintah `install.packages("nama-package")`.

Library **class** akan digunakan untuk membuat model knn dan library **caret** digunakan untuk membuat confusion matriks dan melihar akurasi model.
```{r message=FALSE, warning=FALSE}
library(class)
library(caret)
```

### Load Data
```{r}
heart <- read.csv("Heart_Disease_Classification.csv")
str(heart)
```

### Konversi Data
```{r}
#Mengubah tipe variabel admit menjadi tipe faktor
heart$target <- as.factor(heart$target)
class(heart$target)
```

### Lakukan Normalisasi Data
Normalisasi dengan **Min-Max Scaling**. Normalisasi dilakukan pada semua atribut kecuali target class
```{r}
normalisasi<- function(r){
  return((r-min(r))/(max(r)-min(r)))
}

for(i in colnames(heart[-14])){
    heart[ ,i]=normalisasi(heart[ ,i])
}
head(heart)
```

### Split Data
```{r}
#10 Fold Cross Validation#
#Mengambil data secara randomm
heart<-heart[sample(nrow(heart)),]
#Membuat 10-folds
folds <- cut(seq(1,nrow(heart)),breaks=10,labels=FALSE)
#Melakukan 10 fold cross validation
for(i in 1:10){
  #Membagi data fold menggunakan fungsi which() 
  testIndexes <- which(folds==i,arr.ind=TRUE)
  testData <- heart[testIndexes, ]
  trainData <- heart[-testIndexes, ]
}
```

### Membuat Model
`cl` merupakan faktor dari klasifikasi yang benar dari training set
```{r}
pred <- knn(train = trainData, test = testData, cl=trainData$target ,k=5)
```

### Model Evaluation
Confusion Matrix
```{r}
confusionMatrix(table(pred, testData$target))
```

```{r}
for(i in 1:40){
  pred_knn <- knn(train=trainData, test = testData, cl=trainData[,14], k=i)
  acc <- 100*sum(testData$target==pred_knn)/nrow(testData)
  cat("K = ", i," akurasi = ",acc, '%', '\n')
}
```

