---

title: "Naive Bayes"
author: "221810376_Kiran Aldi P. Hasibuan"
date: "11/6/2020"
output: html_document
---

### Load Library
Tiga library yang dibutuhkan, yaitu **naivebayes, psych, dan caret**. Jika belum terinstall, silahkan install terlebih dahulu dengan perintah `install.packages("nama-package")`.

Library **naivebayes** akan digunakan untuk membuat modelnya. Library **psych** akan digunakan untuk melihat korelasi antar variabel. Library **caret** digunakan untuk membuat confusion matriks dan melihar akurasi model.

```{r message=FALSE, warning=FALSE}
library(naivebayes)
library(psych)
library(caret)
```

### Load Data
```{r}
heart <- read.csv("Heart_Disease_Classification.csv")
str(heart)
```

### Kategorisasi Semua Atribut
```{r}
#age
heart$age <- as.factor(heart$age)
#sex
heart$sex <- factor(heart$sex, levels = c(1,0), labels = c( "Male", "Female"))
#cp
heart$cp <- factor(heart$cp, levels = c(3,2,1,0), labels = c( "Asymptotic", "non-anginal pain", "atypical angina", "typical angina"))
#trestbps
heart$trestbps <- cut(heart$trestbps, breaks = c(-Inf, 120, 129, 139, 159, 179, Inf ), labels = c("Optimal", "Normal", "High Normal", "Hypertension stage 1", "Hypertension stage 2", "Hypertension stage 3"))
#chol
heart$chol <- cut(heart$chol, breaks = c(-Inf, 200, 240, Inf ), labels = c("Desirable", "Borderline high", "High"))
#fbs
heart$fbs <- factor(heart$fbs, levels = c(1,0), labels = c( "true", "false"))
#restecg
heart$restecg <- factor(heart$restecg, levels = c(2,1,0), labels = c( "Left ventricular hyperthrophy", "have ST-T wave abnormality", "normal"))
#thalach
heart$thalach <- cut(heart$thalach, breaks = c(-Inf, 80, 100, 120, 140, 160, 180, 200, Inf), labels = c("<80", "80-100", "100-120","120-140", "140-160", "160-180","180-200", ">200"))
#exang
heart$exang <- factor(heart$exang, levels = c(1,0), labels = c( "yes", "no"))
#oldpeak
heart$oldpeak <- as.factor(heart$oldpeak)
#slope
heart$slope <- factor(heart$slope, levels = c(2,1,0), labels = c( "Downsloping", "Flat", "Upslopin"))
#ca
heart$ca <- as.factor(heart$ca)
#thal
heart$thal <- as.factor(heart$thal)
#target
heart$target <- factor(heart$target, levels = c(0,1), labels = c( "Present", "Absence"))
str(heart)
```

### Pairs Plot
```{r}
#Melihat korelasi dari tiap variabel, kalau ada korelasi yang tinggi, hilangkan salah satu variabel
pairs.panels(heart)
```

### Remove Slope
```{r}
heart <- heart[,c(-9,-10,-11)]
str(heart)
```

### Split Data
```{r}
#10 Fold Cross Validation#
#Mengambil data secara randomm
heart<-heart[sample(nrow(heart)),]
#Membuat 10-folds
folds <- cut(seq(1,nrow(heart)),breaks=10,labels=FALSE)
#Melakukan 10 fold cross validation
for(i in 1:10){
  #Membagi data fold menggunakan fungsi which() 
  testIndexes <- which(folds==i,arr.ind=TRUE)
  testData <- heart[testIndexes, ]
  trainData <- heart[-testIndexes, ]
}
```

### Membuat Model
Gunakan atribut `laplace` untuk menghilangkan zero probability problem
```{r message=FALSE, warning=FALSE}
naive <- naive_bayes(target~.,data=trainData)
naive
```
Summary Model
```{r}
summary(naive)
```

### Confusion Matrix
```{r}
pred1 <- predict(naive, trainData)
confusionMatrix(table(pred1,trainData$target))
pred <- predict(naive, testData)
confusionMatrix(table(pred,testData$target))
```