---
title: "SVM"
author: "221810376_Kiran Aldi P. Hasibuan"
date: "11/6/2020"
output: html_document
---

### Load Library
Tiga library yang dibutuhkan, yaitu **tidyverse, caret, dan e1071**. Jika belum terinstall, silahkan install terlebih dahulu dengan perintah `install.packages("nama-package")`.

Library **tidyverse** akan digunakan untuk plotting dan mengolah variabel. Library **e1071** digunakan untuk melakukan pemodelan SVM.  Library **caret** digunakan untuk membuat confusion matriks dan melihar akurasi model.
```{r message=FALSE, warning=FALSE}
library(tidyverse)
library(e1071)
library(caret)
```

### Load Data
```{r}
heart <- read.csv("Heart_Disease_Classification.csv")
str(heart)
```

### Konversi Data
```{r}
#Mengubah tipe variabel target menjadi tipe faktor
heart$target <- factor(heart$target, levels = c(0,1), labels = c( "Present", "Absence"))
class(heart$target)
```

### Split Data
```{r}
#10 Fold Cross Validation#
#Mengambil data secara randomm
heart<-heart[sample(nrow(heart)),]
#Membuat 10-folds
folds <- cut(seq(1,nrow(heart)),breaks=10,labels=FALSE)
#Melakukan 10 fold cross validation
for(i in 1:10){
  #Membagi data fold menggunakan fungsi which() 
  testIndexes <- which(folds==i,arr.ind=TRUE)
  testData <- heart[testIndexes, ]
  trainData <- heart[-testIndexes, ]
}
```

### Membuat Model
```{r}
SVM <- svm(target~., data=trainData)
summary(SVM)
```

### Confusion Matrix
```{r}
pred <- predict(SVM, testData)
confusionMatrix(table(pred,testData$target))
```

### Mencari Model Terbaik
```{r}
#Performance of SVM Plot
best_SVM <- tune(svm, target~., data=trainData,
                     ranges = list(epsilon = seq(0,1,0.1),
                     cost = 2^(2:9)))
plot(best_SVM)
summary(best_SVM)
```
Perhatikan nilai cost, jika cost yang ditentukan bernilai besar, bisa terjadi over-fitting, jika terlalu kecil bisa terjadi under-fitting yang berakibat rendahnya akurasi.

Didapat model terbaik adalah model dengan epsilon 0 dan cost 32.
```{r}
bestSVM <- best_SVM$best.model
summary(bestSVM)
```

#### Confusion Matrix Best Model
```{r}
pred1 <- predict(bestSVM, trainData)
confusionMatrix(table(pred1,trainData$target))
pred <- predict(bestSVM, testData)
confusionMatrix(table(pred,testData$target))
```